【裁判字號】    89,易,1574
【裁判日期】    891107
【裁判案由】    毒品危害防制條例
【裁判全文】
臺灣桃園地方法院刑事判決                        八十九年度易字第一五七四號
    公  訴  人  臺灣桃園地方法院檢察署檢察官
    被      告  甲○○原名龍.
右列被告因違反毒品危害防制條例案件，經檢察官提起公訴（八十九年度毒偵字第二
九九九號），本院判決如左：
    主  文
甲○○施用第二級毒品，處有期徒刑伍月，如易科罰金，以參佰元折算壹日。
扣案安非他命吸食器壹組沒收之。
    事  實
一、甲○○前因施用毒品案件，經本院於八十八年一月六日以八十八年度毒聲字第一
    一七號裁定送觀察、勒戒後，認無繼續施用毒品之傾向，由臺灣桃園地方法院檢
    察署檢察官於民國八十八年一月二十一日，以八十八年度偵字第七四七號不起訴
    處分確定後。嗣復因施用第二級毒品案件，經本院於八十八年十月二十七日以八
    十八年度毒聲字第六三五四號裁定送臺灣桃園看守所附設勒戒所觀察、勒戒後，
    認有繼續施用毒品之傾向，再由本院於八十八年十二月六日以八十八年度毒聲字
    第七四一一號裁定令入戒治處所施以強制戒治，再經本院於八十九年四月十九日
    以八十九年度毒聲字第二八二一號裁定停止戒治，所餘戒治期間付保護管束。該
    同一施用毒品行為另經本院於八十九年二月十日以八十九年度易字第一四二號判
    決判處有期徒刑四月，於同年四月二十一日確定，尚未執行。詎仍不知悔改，於
    保護管束期間內，另基於施用毒品之犯意，於八十九年五月二十五日下午三時五
    十五分許往前回溯九十六小時內之某時，在台灣地區某不詳地點，施用第二級毒
    品安非他命，為警於八十九年五月二十五日下午二時五分許，在桃園縣龍潭鄉中
    豐村二六八巷九弄四號住處查獲，並扣得其所有供施用毒品之吸食器一組。
二、案經桃園縣警察局平鎮分局報請台灣桃園地方法院檢察署檢察官偵查起訴。
     理   由
一、訊據被告甲○○矢口否認有施用第二級毒品安非他命之犯行，辯稱：警方並未在
    伊面前當場捺封尿液云云。然查：
    （一）被告經警查獲後，即於八十九年五月二十五日下午三時五十五分在桃園縣
          警察局平鎮分局龍潭分駐所採尿，採尿過程係由其自行排放、洗滌、封瓶
          、捺印，業據證人即龍潭分駐所警員鐘信賢到庭證述：「先讓他喝水，再
          讓他上廁所，我親自看他排尿，用新的尿瓶讓他自己洗，採完尿後，把蓋
          子蓋起來，捺印後，用膠帶封起來，全程他都在場，在現場查獲時，他有
          承認在前二、三天有施用」等語甚明（見本院八十九年十月十六日審理筆
          錄），復有當日警訊筆錄註明採尿過程可稽（見偵查卷第六頁）。參以，
          被告於內勤檢察官偵訊並未提及有上開未當場捺封尿液情事，卻於本院審
          理中始為如此主張，殊有可議。是以，被告上開所辯，顯係卸責之詞，不
          足採信。
    （二）被告上開所採尿液，經送桃園縣衛生局檢驗結果呈甲基安非他命陽性反應
          ，有該局不法藥物尿液檢定書一紙附卷可稽。本院為期慎重，再將該尿液
          送請法務部調查局檢驗結果仍得相同結果，亦有該局八十九年九月十八日
          （八九）陸（一）字第八九０六九九００號檢驗通知書一紙在卷可考。
    （三）又被告甲○○前因施用毒品案件，經本院裁定送觀察、勒戒後，認無繼續
          施用毒品之傾向，由臺灣桃園地方法院檢察署檢察官於民國八十八年一月
          二十一日，以八十八年度偵字第七四七號不起訴處分確定後。嗣復因施用
          第二級毒品案件，經本院裁定送臺灣桃園看守所附設勒戒所觀察、勒戒後
          ，認有繼續施用毒品之傾向，再由本院裁定令入戒治處所施以強制戒治，
          該同一施用毒品行為另經本院於八十九年二月十日以八十九年度易字第一
          四二號判決判處有期徒刑四月，詎於保護管束期間內再為本件施用毒品犯
          行，有卷附台灣高等法院被告全國前案記錄表一紙可稽，其於保護管束期
          間內施用第二級毒品安非他命係三犯毒品危害防制條例規範之犯行，自堪
          認定。此外並有安非他命吸食器一組扣案可稽。本件事證明確，被告犯行
          洵堪認定，應予依法論科。
二、核被告甲○○前開所為，係犯毒品危害防制條例第十條第二項之施用第二級毒品
    罪。被告持有第二級毒品安非他命，既意在供己施用，其持有之低度行為應為施
    用之高度行為吸收，不另論罪。爰審酌被告有前開施用毒品記錄，經觀察、勒戒
    、強制戒治後，又再犯施用毒品犯行，戕害己身，顯無悔改之意及犯後否認犯行
    之態度等一切情狀，量處如主文所示之刑並諭知易科罰金之折算標準。扣案之安
    非他命吸食器一組，係被告所有供施用毒品犯罪所用之物，業據其陳明在卷，應
    依刑法第三十八條第一項第二款規定宣告沒收之。
據上論斷，應依刑事訴訟法第二百九十九條第一項前段，毒品危害防制條例第十條第
二項，刑法第十一條前段、第四十一條、第三十八條第一項第二款，罰金罰鍰提高標
準條例第二條，判決如主文。
本案經檢察官魏雯祈到庭執行職務。
中      華      民      國    八十九    年     十一     月      七      日
                                臺灣桃園地方法院刑事第一庭
                                            法  官  陳永來
右正本證明與原本無異。
如不服本判決，應於判決送達後十日內向本院提出上訴狀( 應附繕本 )，上訴於
臺灣高等法院。
                                           書記官   洪明媚
中      華      民      國    八十九    年     十一     月      八     日
附論罪科刑依據之法條：
毒品危害防制條例第十條第二項：
施用第二級毒品者，處三年以下有期徒刑。


司法院資訊處製作；財團法人民間司法改革基金會備份。
